臺灣臺中地方法院刑事判決　　　　　　 100年度易字第1830號
公　訴　人　臺灣臺中地方法院檢察署檢察官
被　　　告　林文章
上列被告因竊盜案件，經檢察官提起公訴（100年度偵緝字第744
號），本院判決如下：
    主    文
林文章竊盜，累犯，處有期徒刑肆月，如易科罰金，以新臺幣壹
仟折算壹日。
    犯罪事實
一、林文章前於民國九十八年間，曾因竊盜案件，經本院以九十
    八年度沙簡字第六一０號判處有期徒刑三月確定，其入監執
    行後，甫在九十九年三月二十四日因縮刑期滿執行完畢；詎
    林文章猶不知悔改，其於九十九年七月十三日十五時三十分
    許，趁其與蔡月卿喝酒後，蔡月卿不勝酒力而醉倒於原臺中
    縣大甲鎮（現已因升格改制為臺中市大甲區，以下逕稱臺中
    市大甲區○○○路一五八號媽祖廟前廣場之際，徒手竊取蔡
    月卿斜背在身上，內置有三星牌行動電話一支之咖啡色手提
    包一個。林文章於得手後，旋將置於該手提包內之行動電話
    取走，並將該手提包棄置於臺中市大甲區第一市場之樓梯間
    。翌日，林文章適遇友人洪文忠，其乃將該竊得之手機交付
    予不知情之洪文忠（所涉收受贓物犯嫌，另經檢察官為不起
    訴處分確定）使用；至原置於該手機插槽內之門號00000000
    00號易付卡一張（原由蔡月卿以新臺幣三百元之價格向電訊
    公司所購買），則由林文章任意丟棄於不詳之地點。嗣蔡月
    卿清醒後，發現身上之手提包遭竊，而報警處理，始由警進
    而查悉上情。
二、案經原臺中縣警察局大甲分局（現已升格改制為臺中市政府
    警察局大甲分局）報請臺灣臺中地方法院檢察署檢察官偵查
    起訴。
    理    由
一、按被告以外之人（包括證人、鑑定人、告訴人、被害人及共
    同被告等）於審判外之陳述雖不符刑事訴訟法第一百五十九
    條之一至第一百五十九條之四等四條之規定，而經當事人於
    審判程序同意作為證據，法院審酌該言詞陳述或書面陳述作
    成時之情況，認為適當者，亦得為證據；當事人、代理人或
    辯護人於法院調查證據時，知有刑事訴訟法第一百五十九條
    第一項不得為證據之情形，而未於言詞辯論終結前聲明異議
    者，視為有前項之同意；此於刑事訴訟法第一百五十九條之
    五第一、二項定有明文。立法意旨在於傳聞證據未經當事人
    之反對詰問予以核實，原則上先予排除。惟若當事人已放棄
    反對詰問權，於審判程序中表明同意該等傳聞證據可作為證
    據；或於言詞辯論終結前未聲明異議，基於尊重當事人對傳
    聞證據之處分權，暨證據資料愈豐富，愈有助於真實發見之
    理念，且強化言詞辯論主義，使訴訟程序得以順暢進行，上
    開傳聞證據亦均具有證據能力。經查，本件下列所引用之被
    告以外之人在審判外之言詞或書面陳述，業經本院於審理期
    日踐行調查證據程序，檢察官與被告林文章皆已當庭表示均
    無異見（見本院卷第21頁），且於本院言詞辯論終結前俱未
    聲明異議；本院審酌各該證據之製作及取得，並無證據顯示
    有何違背程序規定而欠缺適當性之情事，認以之為證據亦屬
    適當，依據上述說明，均應認具有證據能力，合先敘明。
二、上開犯罪事實，業據被告林文章於警詢、偵查及本院訊問時
    均坦承不諱，核與被害人蔡月卿於警詢時指訴物品遭竊，暨
    證人即目擊現場景況之莊居三、證人即收受上開手機之洪文
    忠於警詢時或偵查中證述之情節均大致相符（見警卷第13頁
    至第18頁反面、第10頁至第12頁，偵字第22673號卷第33頁
    至第34頁），並有臺中縣警察局大甲分局指認犯罪嫌疑人紀
    錄表、臺中縣警察局大甲分局扣押物品目錄表附卷可稽（見
    警卷第19頁、第24頁），足見被告前揭自白，核皆與客觀事
    實相符，堪予採認。是本件事證已至臻明確，被告犯行應洵
    堪認定。
三、核被告林文章所為，應係犯刑法第三百二十條第一項之竊盜
    罪。另被告有前揭犯罪事實欄所載之經有期徒刑宣告及執行
    完畢之情形，此有前開臺灣高等法院被告前案紀錄表可按，
    被告於有期徒刑執行完畢後，五年內故意再犯本件有期徒刑
    以上之罪，構成累犯，應依法予以加重其刑。爰審酌被告之
    素行，其囿於貪念竊取他人財物，侵害他人之財產權益；且
    其起意行竊，亦缺乏對他人財產權應予尊重之觀念；並衡酌
    被告所竊得之財物價值非鉅，且該竊得之行動電話業已發還
    被害人蔡月卿，被告於本件犯罪所肇致之具體損害並非甚大
    ，暨被告犯後始終坦承犯行，足見其深切悔意之犯罪後態度
    等一切情狀，量處如主文所示之刑，並諭知易科罰金之折算
    標準。
據上論斷，應依刑事訴訟法第二百九十九條第一項前段，刑法第
第三百二十條第一項、第四十七條第一項、第四十一條第一項前
段，刑法施行法第一條之一第一項、第二項前段，判決如主文。
本案經檢察官張富鈞到庭執行職務。
中    華    民    國   100    年    7     月    7     日
                  刑事第八庭  法  官  陳思成
以上正本證明與原本無異。
如不服本判決應於收受判決後10日內向本院提出上訴書狀，並應
敘述具體理由；其未敘述上訴理由者，應於上訴期間屆滿後20日
內向本院補提理由書（均須按他造當事人之人數附繕本）「切勿
逕送上級法院」。
                              書記官  陳淑華
中    華    民    國   100    年    7     月    7     日
附錄論罪科刑法條
刑法第三百二十條第一項
意圖為自己或第三人不法之所有，而竊取他人之動產者，為竊盜
罪，處五年以下有期徒刑、拘役或五百元以下罰金。